【裁判字號】    99,易,884
【裁判日期】    991119
【裁判案由】    竊盜
【裁判全文】
臺灣彰化地方法院刑事判決               99年度易字第884號
公  訴  人  臺灣彰化地方法院檢察署檢察官
被      告  甲○○
上列被告因竊盜案件，經檢察官提起公訴（99年度偵字第7584號
），本院判決如下：
    主  文
甲○○犯如附表所示之罪，累犯，各處如附表所示之刑。應執行
有期徒刑捌月。
    事  實
一、甲○○前於民國96年間曾犯9件竊盜罪，經本院判處應執行
    有期徒刑1年確定，而其入監執行後，於97年7月4日執行完
    畢。詎仍不知悔改，基於為自己不法所有之意圖，於附表編
    號1所示之時間（為98年7、8月間某日凌晨4時許，起訴書誤
    載為97年6月中旬某日凌晨4時許，應予更正之）、地點，利
    用如附表編號1所示之被害人所使用車輛車門未上鎖之機會
    ，徒手打開車門後進入車內，竊取如附表編號1所示被害人
    所有而放置於車內之財物，得手後供己花用殆盡。
二、甲○○意圖為自己不法之所有，於附表編號2所示之時間（
    為98年7、8月間某日凌晨3時許，起訴書誤載為97年1月6日
    凌晨3時許，應予更正之），利用如附表編號2所示之被害人
    住宅後門未上鎖之機會，打開後門侵入該住宅內，徒手竊取
    如附表編號2所示被害人所有之財物，得手後供己花用殆盡
    。嗣甲○○因涉犯其他竊盜案件，為警查獲，在未經有偵查
    犯罪職權機關或公務員發覺其上開犯罪前，即主動向警自首
    其上開全部犯行而接受裁判，始查悉上情。
三、案經彰化縣警察局鹿港分局報告臺灣彰化地方法院檢察署檢
    察官偵查起訴。
    理  由
一、訊據被告甲○○對於上揭犯罪事實坦承不諱，核與證人即被
    害人丙○○、乙○○於警詢時證述情節大致相符，復有現場
    指證照片2張及監視錄影翻拍照片4張在卷可稽，足認被告之
    自白與事實相符。綜上，本件事證已臻明確，被告上揭竊盜
    犯行均堪以認定。
二、核被告甲○○所為如附表所示之犯行，各係犯如附表所示之
    罪名。公訴意旨雖認被告如附表編號2所示之犯行，係犯刑
    法第320條第1項之普通竊盜罪，惟依被告所供及證人乙○○
    於警詢中所證，被告上開竊盜犯行係於夜間侵入住宅後所犯
    ，起訴書犯罪事實欄亦為相同之認定，是以起訴法條尚有未
    洽，惟起訴之基本社會事實同一，本院自得變更起訴法條為
    刑法第321條第1項第1款之夜間侵入住宅竊盜罪，核予敘明
    。被告所犯上開2次犯行，犯意各別，行為互殊，應分論併
    罰之。又查被告前於96年間曾犯9件竊盜罪，經本院判處應
    執行有期徒刑1年確定，而其入監執行後，於97年7月4日執
    行完畢乙節，有臺灣高等法院被告前案紀錄表1份在卷可稽
    ，則其於受有期徒刑執行完畢後，5年以內故意再犯本案有
    期徒刑以上之罪，皆構成累犯，均應依法加重其刑。再被告
    在未經有偵查犯罪職權機關或公務員發覺其上開犯罪前，即
    於99年6月17日，主動向警自首而接受裁判，有警詢筆錄及
    彰化縣警察局鹿港分局刑事案件報告書各1份附卷可稽，核
    符自首要件，爰均依刑法第62條前段之規定減輕其刑，並依
    法先加後減之。爰審酌被告不思正當方式謀生，僅因缺錢花
    用，即竊取他人財物，破壞社會秩序，惟念及其犯後坦承犯
    行，態度良好，及其犯罪之手段、方法等一切情狀後，就其
    所犯各量處如附表所示之刑，並定其應執行之刑。
據上論斷，應依刑事訴訟法第299條第1項前段、第300條，刑法
第320條第1項、第321條第1項第1款、第47條第1項、第62條前段
、第51條第5款，刑法施行法第1條之1，判決如主文。
本案經檢察官林佳裕到庭執行職務。
中    華    民    國    99    年    11    月    19    日
                        臺灣彰化地方法院刑事第九庭
                                      法  官     紀佳良
以上正本證明與原本無異。
如不服本判決，應於收受判決後10日內向本院提出上訴書狀，並
應敘述具體理由；其未敘述上訴理由者，應於上訴期間屆滿後20
日內向本院補提理由書（均須按他造當事人之人數附繕本「切勿
逕送上級法院」）。
告訴人或被害人對於判決如有不服具備理由請求檢察官上訴者，
其上訴期間之計算係以檢察官收受判決正本之日期為準。
中    華    民    國    99    年    11    月    19    日
                                      書記官     林佑儒
附表：
┌──┬───┬────┬────┬─────┬────┬─────┬───┐
│編號│被害人│時間（民│地點（彰│竊盜方式  │竊得財物│觸犯法條  │宣告刑│
│    │      │國）    │化縣）  │          │（新臺幣│          │      │
│    │      │        │        │          │）      │          │      │
├──┼───┼────┼────┼─────┼────┼─────┼───┤
│ 1  │丙○○│98年7、8│秀水鄉義│徒手侵入車│6000元  │刑法第320 │處有期│
│    │      │月間某日│興村義雅│牌號碼461-│        │條第1項之 │徒刑3 │
│    │      │凌晨4時 │巷81號前│RF號車輛內│        │普通竊盜罪│月    │
│    │      │許      │        │行竊      │        │          │      │
├──┼───┼────┼────┼─────┼────┼─────┼───┤
│ 2  │乙○○│98年7、8│秀水鄉安│夜間侵入住│33000元 │刑法第321 │處有期│
│    │      │月間某日│東村長安│宅竊盜    │        │條第1項第1│徒刑7 │
│    │      │凌晨3時 │巷66號  │          │        │款之夜間侵│月    │
│    │      │        │        │          │        │入住宅竊盜│      │
│    │      │        │        │          │        │罪        │      │
└──┴───┴────┴────┴─────┴────┴─────┴───┘
附錄本案論罪科刑法條全文：
中華民國刑法第320條
（普通竊盜罪、竊佔罪）
意圖為自己或第三人不法之所有，而竊取他人之動產者，為竊盜
罪，處5  年以下有期徒刑、拘役或 5 百元以下罰金。
意圖為自己或第三人不法之利益，而竊佔他人之不動產者，依前
項之規定處斷。
前二項之未遂犯罰之。
中華民國刑法第321條
（加重竊盜罪）
犯竊盜罪而有左列情形之一者，處 6 月以上、 5 年以下有期徒
刑：
一、於夜間侵入住宅或有人居住之建築物、船艦或隱匿其內而犯
    之者。
二、毀越門扇、牆垣或其他安全設備而犯之者。
三、攜帶兇器而犯之者。
四、結夥三人以上而犯之者。
五、乘火災、水災或其他災害之際而犯之者。
六、在車站或埠頭而犯之者。
前項之未遂犯罰之。

司法院資訊處製作；財團法人民間司法改革基金會備份。
